Minutes of Meetings
-------------------

#### Minutes of Meeting held on (11/13)
- Venue: GSR 524
- Members Present (with roles): 정인교 (Team Leader), 김도혁 (Planning Leader), 조성원 (Quality Assurance), 김희곤, 홍기재, 정유철
- Agenda: Demo schedule setting, Weekly meeting schedule, Merge problem, Updated use case, Things needed to be shared for implementation, Tasks planning
- Time : Sunday 10:30 ~ 11:30  
 
- Meeting notes:

### Demo schedule setting
- 수요일 밤 10시 30분 ~ 11시 30분 진행.

### Weekly meeting schedule
- 멤버들의 편의를 위해 weekly meeting schedule을 매주 일요일 밤 10시 30분으로 이동.

### Merge problem
- iteration 1 이후에 머지한 사항들에 대해 오류 나는 것 demo 전까지 수정하기로 함.

### Updated proposed use case
- 교수님의 의견을 반영하여 use case 내용 수정하여 중간 발표 때 발표하였음.
- use case에 대해 코멘트를 수렴함.
- 의견1: alternative flows 추가 >> HCP가 수락, 거절할 때 방 비엇는지 확인하는것…
- 의견2: alternative flows 추가 >> 이미 신청한 방은 request 신청 못하게… (pending 느낌)

### Things needed to be shared for implementation
- 미리 만들어 놓았던 DB scheme 중에서 depertment table 은 필요 없을 것 같다.
- 미리 구현되어 있는 안과 쪽 convention을 따라가기로 함.
- UC 89, 90, 92 order allowance(dependent한 부분들) 관련해서 제외하고 implementation 하고, 머지 한 다음에 다시 task 배분하자…
- UC 88 image 관련해서 예상치 못한 task가 증가하였음 >> story point 증가하자..
- UC 90 부분은 거의 다 됨 !! >> DAO 에서 오류 하나 발생하는 듯 >> 이것만 고치면 됨.

### Tasks planning
- 화요일 낮까지 배분된 tasks들 implementation 끝내기.
- 그 다음, 데모 전까지 머지하여 conflict 수정!
- 데모 전에 tag 달기!!!

### Next iteration leaders
- Team leader: 김희곤
- QA leader: 정유철
- Planning leader: 조성원
- Presenter: 홍기재
